【裁判字號】    92,簡,951
【裁判日期】    920428
【裁判案由】    毒品危害防制條例
【裁判全文】
臺灣高雄地方法院刑事判決                          九十二年度簡字第九五一號
    聲  請  人  臺灣高雄地方法院檢察署檢察官
    被      告  甲○○
右被告因違反毒品危害防制條例案件，經檢察官聲請以簡易判處處刑（九十一年度毒偵
字第七四七二號），本院判決如左：
    主  文
甲○○連續施用第一級毒品，處有期徒刑陸月，如易科罰金，以佰元折算壹日。扣
案摻含海洛因之注射針筒、吸管各壹支，均沒收銷燬之。
    事  實
一、甲○○前於民國八十九年間，因違反毒品危害防制條例案件，經本院以八十九年
    度訴字第一七○二號判處有期徒刑一年二月，緩刑三年，緩刑期間並付保護管束
    確定，尚未緩刑期滿（不構成累犯）。又於八十九年間因施用毒品案件，經本院
    以八十九年度毒聲字第二七○號裁定送觀察、勒戒後，認有繼續施用毒品之傾向
    ，由本院以八十九年度毒聲字第一○七七號裁定令入強制戒治處所施以強制戒治
    ，期間經評定為合格，本院乃以八十九年度毒聲字第四九六四號裁定停止戒治，
    所餘戒治期間，付保護管束，嗣本院又以八十九年度毒聲字第一○○五四號裁定
    撤銷停止戒治，而執行強制戒治期滿，業由臺灣高雄地方法院檢察署檢察官於九
    十年八月八日，以九十年度戒毒偵字第九○五號為不起訴處分確定。詎甲○○仍
    不知悔改，基於施用第一級毒品海洛因之概括犯意，自九十年十月間某日起至九
    十一年十二月十九上午八時許止，連續在其位於高雄市苓雅區○○○路二○三巷
    四弄一六之一號住處，以將海洛因摻水置於針筒內注射之方式，施用第一級毒品
    海洛因。甲○○於未被有偵查犯罪職權之機關或公務員發覺其施用第一級毒品海
    洛因前，於九十一年十二月十九日十五時許，主動撥打電話向高雄縣政府警察局
    鳳山分局成功派出所警員坦承連續施用海洛因犯行，並於其上開住處自動交出其
    所有摻含第一級毒品海洛因之注射針筒、吸管各一支，自首而接受裁判。
二、案經高雄縣警察局鳳山分局報告臺灣高雄地方法院檢察署檢察官偵查起訴。
    理  由
一、右揭事實，業據被告甲○○於警詢及偵查中自白不諱，且查：
（一）被告於九十一年十二月十九日經警採集之尿液送驗結果，確呈嗎啡陽性反應（
      以免疫學分析法、ＴＯＸＩ－ＬＡＢ方法檢驗）等情，有高雄縣警察局鳳山分
      局九十一年查獲毒品嫌犯尿液流程管制清冊乙份、高雄縣政府衛生局九十一年
      十二月三十一日之（九二）煙檢字第二一五八號煙毒尿液檢驗成績書各一紙附
      卷可稽；且扣案之注射針筒、吸管各一支，經送高雄醫學大學附設中和紀念醫
      院檢驗結果，均呈海洛因陽性反應之事實，亦有該院九十二年四月八日之報告
      編號九二○四－一七、一八號檢驗報告各一紙足憑，是被告確有施用第一級毒
      品之犯行無訛。
（二）按醫學臨床實驗及根據英國藥學會出版之文獻Isolation and Indentifica-
      tion of Drugs乙書第二九三頁載明：海洛因經注射入人體後，在體內迅速水
      解成6-Monoacety I morphine，再緩緩繼續水解成嗎啡，然後再循嗎啡之代謝
      方式排出，同書第四三一～四三二頁並載有：嗎啡經注射入人體後，約百分之
      五十以上於八小時內自尿中排出，至二十四小時排出約百分之九十，但四十八
      小時後仍有微量可檢出等語。此外，按通常健康成人一次注射嗎啡十五公絲，
      而以現行採用蟻醛酸試液及鉬鋑銨酸試液檢檢驗其尿液時，注射後八小時內所
      排尿液易於檢出；八小時至二十四小時，視其取尿時間及尿量多寡，可能檢出
      ；至二十四小時以後所排之尿液，用上述方法已難檢出，亦據行政院衛生署藥
      物食品檢驗局七十三年十一月三十日（七三）藥檢壹字第○三○二二一號函釋
      在案，是被告自白稱其自九十年十月間某日起至九十一年十二月十九上午八時
      許止，連續在其位於高雄市苓雅區○○○路二○三巷四弄一六之一號住處施用
      第一級毒品等語，核與事實相符，應可採信。
（三）被告於八十九年間因施用毒品案件，經本院以八十九年度毒聲字第二七○號裁
      定送觀察、勒戒後，認有繼續施用毒品之傾向，由本院以八十九年度毒聲字第
      一○七七號裁定令入強制戒治處所施以強制戒治，期間經評定為合格，本院乃
      以八十九年度毒聲字第四九六四號裁定停止戒治，所餘戒治期間，付保護管束
      ，嗣本院又以八十九年度毒聲字第一○○五四號裁定撤銷停止戒治，而執行強
      制戒治期滿，業由臺灣高雄地方法院檢察署檢察官於九十年八月八日，以九十
      年度戒毒偵字第九○五號為不起訴處分確定之事實，有前開不起訴處分書、本
      院被告院內索引卡紀錄表與臺灣高雄地方法院檢察署刑案資料查註記錄表各一
      份在卷可按，綜上所述，被告於不起訴處分後五年內復施用第一級毒品之事證
      明確，其所為與毒品危害防制條例第二十三條第二項之規定相符，應予依法論
      科。
二、按犯毒品危害防制條例第十條之罪，經觀察勒戒後，有繼續施用毒品之傾向者，
    應由檢察官聲請法院裁定令入戒治處所施以強制戒治，強制戒治期滿或交付保護
    管束期滿，應由檢察官為不起訴處分。經不起訴處分後五年內再犯第十條之罪，
    即不適用前項之規定（即應由檢察官偵查起訴），毒品危害防制條例第二十三條
    第二項定有明文。又按海洛因為毒品危害防制條例第二條第二項第一款所明定之
    第一級毒品，故核被告所為，係犯同條例第十條第一項之施用第一級毒品罪。被
    告施用第一級毒品前持有毒品之行為，本應論以持有之罪，惟持有毒品之行為由
    其後施用毒品之行為所吸收，不另論罪。被告先後施用第一級毒品之行為，時間
    緊接，所犯罪名相同，顯係出於概括犯意為之，為連續犯，依刑法第五十六條之
    規定以一罪論，並依法加重其刑。又被告對於未被發覺之犯罪，主動向警察機關
    自首而接受裁判之事實，有高雄縣警察局鳳山分局刑事案件報告書一紙在卷可稽
    ，依刑法第六十二條前段之規定，減輕其刑，並依法先加後減之。爰審酌被告前
    因犯毒品危害防制條例案件經強制戒治期滿，為不起訴處分確定後，仍未能徹底
    戒絕毒品，再犯本件施用毒品罪，顯見其無戒毒悔改之意，惟念其施用毒品之次
    數、時間久暫及施用毒品乃自戕一己之身體健康，尚未對他人造成危害，且犯後
    已坦承犯行，態度良好等一切情狀，量處如主文所示之刑。
三、扣案摻含海洛因之注射針筒、吸管各一支，因已無法與海洛因剝離，業如上述，
    自應與第一級毒品同視，均係違禁物，依毒品危害防制條例第十八條第一項前段
    之規定，不問屬於犯人與否，沒收銷燬之。
四、依刑事訴訟法第四百四十九條第一項、第三項，毒品危害防制條例第十條第一項
    、第十八條第一項前段，刑法第十一條、第五十六條、第四十一條第一項、第六
    十二條，罰金罰鍰提高標準條例第二條，逕以簡易判決處刑如主文所示之刑。
五、如不服本判決，應於判決送達後十日內，向本院提出上訴狀。
中      華      民      國    九十二    年      四      月    二十八    日
                                  臺灣高雄地方法院高雄簡易庭
                                      法  官  曾鴻文
右正本證明與原本無異。
如不服本判決，應於判決送達後十日內，向本院提出上訴狀。
                                      書記官    王高山
中    華    民    國      九十二      年      四      月      二十九    日


司法院資訊處製作；財團法人民間司法改革基金會備份。
